【裁判字號】    95,訴,1617
【裁判日期】    951229
【裁判案由】    毒品危害防制條例
【裁判全文】
臺灣桃園地方法院刑事判決              95年度訴字第1617號
公  訴  人  臺灣桃園地方法院檢察署檢察官
被      告  甲○○
指定辯護人  本院公設辯護人陳瑞明
上列被告因毒品危害防制條例案件，經檢察官聲請簡易判決處刑
（95年度毒偵字第2518號），及移送併辦（95年度毒偵字第3457
號），本院認不得以簡易判決處刑，改依通常訴訟程序審理，嗣
經本院訊問後，被告自白犯罪，經本院合議庭裁定由受命法官獨
任進行簡式審判程序，檢察官聲請改依協商程序而為判決，本院
判決如下：
    主      文
甲○○連續施用第一級毒品，處有期徒刑壹年壹月，扣案之第一
級毒品海洛因壹包（淨重零點壹肆公克，空包裝重零點壹玖公克
）沒收銷燬之。又連續施用第二級毒品，處有期徒刑捌月，扣案
之第二級毒品甲基安非他命壹包（驗餘數量含塑膠袋重零點陸零
陸公克）沒收銷燬之。應執行有期徒刑壹年捌月，扣案之第一級
毒品海洛因壹包（淨重零點壹肆公克，空包裝重零點壹玖公克）
、第二級毒品甲基安非他命壹包（驗餘數量含塑膠袋重零點陸零
陸公克）均沒收銷燬之。
    事實及理由
一、犯罪事實：
    甲○○前因連續施用第一、二級毒品罪，經本院以91年度訴
    字第1523號刑事判決分別判處有期徒刑8 月、5 月，二罪定
    應執行有期徒刑11月確定；復因失火燒毀建物及住宅罪，經
    本院以92年度簡字第165 號判決拘役100 日確定；又因連續
    施用第一級、第二級毒品罪，經本院以93年度訴字第247 號
    刑事判決分別判處有期徒刑1 年、8 月，定應執行有期徒刑
    1 年4 月確定。三罪接續執行，於93年1 月9 日入監，嗣於
    94年12月23日縮短刑期假釋出監（其後假釋經撤銷，於95年
    8 月29日入監執行殘刑3 月28日．於本案不構成累犯）。另
    因施用毒品案件，經本院以87年度毒聲字第678 號裁定送觀
    察、勒戒，因無繼續施用傾向，而於87年7 月22日執行完畢
    出所。又於91年間，再因施用毒品案件經本院以91年度毒聲
    字第2000號裁定送觀察、勒戒，於91年7 月10日入勒戒處所
    ，因認有繼續施用之傾向，再經本院以91年度毒聲字第2356
    號裁定令入戒治處所施以強制戒治，嗣本院以91年度毒聲字
    第3640號裁定停止戒治併付保護管束而於同92年1 月15日出
    所，因於保護管束期間違反保護管束應遵守事項情節重大，
    再經本院以92年度毒聲字第1371號裁定撤銷停止戒治而於92
    年10月20日入所繼續戒治，於93年1 月9 日因法律修正釋放
    出所。詎仍不知悔改，於前開強制戒治執行完畢釋放後五年
    內，復基於施用第一級毒品海洛因之概括犯意，先於95 年4
    月28日晚間9 時許為警採尿時起回溯26小時內之某時，在不
    詳地點施用第一級毒品海洛因1 次，嗣於95年4 月28日晚間
    9 時許，在桃園縣楊梅鎮○○街6 號前為警查獲，並扣得海
    洛因1 包（淨重0.14公克，空包裝重0.19公克）；再於95年
    6 月24日凌晨1 時許，在桃園縣龍潭鄉○○路317 巷72 號2
    樓2 之2 室租屋處施用第一級毒品海洛因1 次，嗣於95 年6
    月24日下午2 時30分許，在上開租屋處為警查獲。另基於施
    用第二級毒品甲基安非他命之概括犯意，先於95年4 月28日
    晚間9 時許為警採尿時起回溯96小時內之某時，在不詳地點
    施用第二級毒品甲基安非他命1 次，嗣於95年4 月28日晚間
    9 時許，在桃園縣楊梅鎮○○街6 號前為警查獲，並扣得甲
    基安非他命1 包（驗餘數量含塑膠袋重0.606 公克）；再於
    95年6 月24日凌晨1 時許，在桃園縣龍潭鄉○○路317 巷72
    號2 樓2 之2 室租屋處施用第二級毒品甲基安非他命1 次，
    嗣於95年6 月24日下午2 時30分許，在上開租屋處為警查獲
    。
二、證據：
（一）被告於警訊、偵查及本院審理中之自白。
（二）臺灣檢驗科技股份有限公司濫用藥物尿液檢驗報告2份。
（三）桃園縣政府警察局楊梅分局警備隊被採尿人姓名編號對照
      表、桃園縣政府警察局楊梅分局被採尿人姓名編號對照表
      、桃園縣政府警察局楊梅分局檢體紀錄表各1 份。
（四）如主文欄所示之扣案物品及其照片1張。
（五）法務部調查局95年5月24日調科壹字第080011240號鑑定通
      知書、行政院衛生署管制藥品管理局95年7 月14日管檢字
      第0950007391號鑑定書各1 份。
（六）臺灣高等法院被告前案紀錄表1 份。
三、本件經檢察官與被告、辯護人於審判外達成協商之合意且被
    告已認罪，其合意內容為如主文所示。經查前述協商合意並
    無刑事訴訟法第455條之4第1項所列情形之1，檢察官聲請改
    依協商程序而為判決，本院爰不經言詞辯論，於協商合意範
    圍內為協商判決。
四、沒收：扣案白色粉末1 包經送法務部調查局鑑驗結果，確含
    第一級毒品海洛因成分（淨重0.14公克，空包裝重0.19公克
    ），此有法務部調查局95年8 月28日調科壹字第0952300592
    0 號鑑定通知書1 份在卷可稽；扣案白色晶體1 包，經送行
    政院衛生署管制藥品管理局鑑驗結果，確含第二級毒品甲基
    安非他命成分（驗餘數量含塑膠袋重0.606 公克），此有行
    政院衛生署管制藥品管理局95年7 月14日管檢字第09500073
    91號鑑定書各1 份存卷可憑，均應依毒品危害防制條例第18
    條第1 項前段規定，沒收銷燬之。另「本局鑑驗毒品秤重主
    要係以傾倒，必要時亦會輔以刮杓刮取之方式，儘可能將原
    送驗包裝袋內毒品與包裝袋分離後各別秤重，所得之毒品重
    量稱為『淨重』，包裝袋重量則以『空包裝重』稱之，然無
    論依上述何種方式分離，原送驗包裝袋內均仍會有微量毒品
    成分殘留」等語，此亦有法務部調查局93年11月16日調科壹
    字第09362396550 函附卷可參，是盛裝上開海洛因、甲基安
    非他命之包裝袋，與所盛裝之海洛因、甲基安非他命並無法
    完全析離，均應依毒品危害防制條例第18條第1 項前段併諭
    知沒收銷燬之。
五、公訴意旨另略以：被告除前揭認定有罪之施用第二級毒品甲
    基安非他命犯行外，基於概括犯意，自95年4 月20日起至95
    年4 月28日21晚間9 時為警查獲止，在桃園縣楊梅鎮○○路
    12 9巷5 弄16號，連續非法施用第二級毒品安非他命多次云
    云。惟查：被告於95年4 月28日晚間9 時為警查獲後採集之
    尿液，經檢驗結果雖呈安非他命類陽性反應，然此僅足以證
    明被告在95年4 月28日晚間9 時經警採尿前回溯96小時內某
    時，有施用第二級毒品甲基安非他命1 次之行為，而未足以
    證明被告於95年4 月20日起至95年4 月28日晚間9 時為警查
    獲時止，尚有其他施用第二級毒品之行為。此外，本院並查
    無其他積極證據證明被告有公訴人所指此部分之犯行，是既
    不能證明被告另有施用第二級毒品之犯行，本應為無罪之諭
    知，惟公訴人認此部分如成立犯罪，與前開論罪科刑之施用
    第二級毒品罪部分，具連續犯之裁判上一罪關係，爰不另為
    無罪之判決，附此敘明。
六、移送併辦意旨疏未敘及被告於95年6 月24日凌晨1 時許，在
    桃園縣龍潭鄉○○路317 巷72號2 樓2 之2 室租屋處施用第
    一級毒品海洛因1 次之犯罪事實，惟此部分犯罪事實既與前
    揭起訴部分具連續犯之裁判上一罪關係，復經檢察官於本院
    審理中擴張犯罪事實，本院自得併予審究，亦此敘明。
七、應適用之法條：刑事訴訟法第273 條之1 第1 項、第455 條
    之2 第1 項、第455 條之4 第2 項、第455 條之8 、第454
    條第1 項、第2 項，毒品危害防制條例第10條第1 項、第2
    項、第18條第1 項前段、修正後刑法第2 條第1 項前段、第
    11條前段、第38條第1 項第2 款，修正前刑法第56條、第51
    條第5 款。
八、本判決除有刑事訴訟法第455 條之4 第1 項第1 款、第2 款
    、第4 款、第6 款、第7 款所定情形之1 ，或違反同條第2
    項規定者外，不得上訴。
九、如有前述例外得上訴之情形，又不服本件判決，得自判決送
    達之日起10日內，向本院提出上訴書狀，上訴於第2 審法院
    。
本案經檢察官薛植和到庭執行職務。
中    華    民    國     95    年    12    月    29   日
                  刑事第二庭  法  官  林蕙芳
以上正本證明與原本無異。
                              書記官  李佩玲
中    華    民    國    96    年    1     月    2     日
附錄論罪科刑依據之法條：
毒品危害防制條例第10條
施用第一級毒品者，處6 月以上5 年以下有期徒刑。
施用第二級毒品者，處3 年以下有期徒刑。


司法院資訊處製作；財團法人民間司法改革基金會備份。
